【裁判字號】    97,消債抗,3
【裁判日期】    970630
【裁判案由】    更生事件之抗告
【裁判全文】
臺灣臺南地方法院民事裁定             97年度消債抗字第3號
抗  告  人  甲○○
上列當事人因消費者債務清理事件， 抗告人對於中華民國97年5
月26日本院97年度消債更字第1號裁定提起抗告， 本院裁定如下
：
    主  文
抗告駁回。
抗告程序費用新臺幣壹仟元由抗告人負擔。
    理  由
一、按債務人對於金融機構因消費借貸、自用住宅借款、信用卡
    或現金卡契約而負債務，在聲請更生或清算前，應提出債權
    人清冊，以書面向最大債權金融機構請求協商債務清償方案
    ，並表明共同協商之意旨；債務人與金融機構協商成立者，
    不得聲請更生或清算，但因不可歸責於己之事由，致履行顯
    有重大困難者，不在此限；本條例施行前，債務人依金融主
    管機關協調成立之中華民國銀行公會會員辦理消費金融案件
    無擔保債務協商機制與金融機構成立之協商，準用前項之規
    定，消費者債務清理條例第151條第1項、第5項、第6項分別
    定有明文。又聲請更生或清算不合程式或不備其他要件者，
    法院應以裁定駁回之，但其情形可以補正者，法院應定期間
    先命補正，復為同條例第8條所明定。 又按送達於住居所、
    事務所或營業所不獲會晤應受送達人者，得將文書付與有辨
    別事理能力之同居人或受僱人。民事訴訟法第137條第1項定
    有明文。
二、經查：本件抗告人具狀聲請更生，主張其曾於消費者債務清
    理條例施行前，依金融主管機關協調成立之中華民國銀行公
    會會員辦理消費金融案件無擔保債務協商機制與金融機構成
    立之協商，且有不可歸責於己之事由，致履行顯有重大困難
    ，依消費者債務清理條例之規定得聲請更生，無庸再經協商
    程序。惟因漏未提出其與各債權銀行協商暨因不可歸責於抗
    告人之事由以致無法履行協商條件之相關資料到院，經原審
    於民國97年4月15日裁定命抗告人於3日內補正，該裁定並於
    97 年4月21日送達於抗告人聲請狀所載之住所地「臺南市○
    ○街○段188巷30號」，並由同居人即抗告人之兄劉文敬收受
    ，此有本院送達證書1紙附卷 （見原審卷第62頁）可稽，應
    認該裁定已合法送達，抗告人主張其自始至終未收到法院補
    正之通知云云，自屬無據。惟抗告人經受合法送達上開補正
    裁定後逾期仍未補正， 原審依消費者債務清理條例第8條之
    規定裁定駁回抗告人更生之聲請，並認更生之聲請業經駁回
    ，其保全處分之聲請即失所附麗，應併予駁回，核並無不合
    。
三、綜上所述，抗告人逾期未補正，其聲請程式即有欠缺，原審
    因而裁定駁回抗告人更生及保全處分之聲請，經核並無違誤
    ，抗告意旨指摘原裁定不當，求為廢棄發回，非有理由，應
    予駁回。
四、據上論結， 本件抗告為無理由，依消費者債務清理條例第8
    條、第11條第2項、第3項、第15條，民事訴訟法第495條之1
    第1項、第449條第1項、第95條、第78條，裁定如主文。
中    華    民    國     97    年    6    月    30    日
                  民事第二庭  審判長法  官  楊清安
                                    法  官  蔡孟珊
                                    法  官  陳金虎
以上正本證明與原本無異。
本件不得抗告。
中    華    民    國     97    年    6    月    30    日
                                    書記官  朱小萍


司法院資訊處製作；財團法人民間司法改革基金會備份。
